【裁判字號】    99,勞抗,1
【裁判日期】    990315
【裁判案由】    給付薪資等
【裁判全文】
臺灣高等法院高雄分院民事裁定           99年度勞抗字第1號
抗  告  人  元大商業銀行股份有限公司
法定代理人  丙○○
代  理  人  甲○○
相  對  人  乙○○
上列當事人間請求給付薪資等事件，抗告人對於民國99年1 月20
日台灣高雄地方法院98年度勞訴字第27號裁定所核定之訴訟標的
價額部分，提起抗告，本院裁定如下：
    主  文
原裁定關於核定訴訟標的價額部分廢棄。
本件上訴訴訟標的價額核定為新台幣貳佰捌拾伍萬捌仟零貳拾壹
元。
抗告訴訟費用由相對人負擔。
    理  由
一、本件抗告意旨略以：相對人在原審訴之聲明係請求抗告人給
    付新台幣（下同）180,000 元（包括2 個月薪資及年終金
    60,000 元 ），及自民國98年3 月l 日起至相對人復職之日
    止，按月於每月10日前給付60,000元，就請求自98年3 月l
    日起至相對人復職之日止，按月於每月10日前給付60,000元
    部分，因抗告人同意於兩造間之給付薪資等案件判決相對人
    勝訴確定（本院99年度重勞上字第2 號給付薪資等；下稱系
    爭給付薪資案件）後，即讓相對人復職，故核定本件訴訟標
    的價額，應以各級法院辦案期限即民事通常程序第一、二、
    三審之辦案期限分別為l 年4 個月、2 年、l 年，共計4 年
    4 個月，作為相對人請求按月給付薪資至復職日止之期間，
    則本件訴訟標的價額應為3,300,000 元〔60,000元×52個月
    ）＋180,000 元＝3,300,000 元〕，扣除原審判決抗告人主
    張抵銷441,979 元勝訴部分後，為2,858,021 元（3,300,00
    0 元－441,979 元=2,858,021元），原裁定竟以10年期間作
    為核定訴訟標的價額之標準，於法不合，為此，請求廢棄原
    裁定等語。
二、按因定期給付或定期收益涉訟，以權利存續期間之收入總數
    為準；期間未確定時，應推定其存續期間。但其期間超過十
    年者，以十年計算，民事訴訟法第77條之10定有明文。查，
    相對人係訴請抗告人按月給付薪資，係屬因定期給付涉訟，
    茲抗告人同意於系爭給付薪資案件判決相對人勝訴確定後，
    即讓相對人復職，又系爭給付薪資案件屬得上訴至第三審之
    事件，依其爭執之難易程度，其訴訟期間經評估約需4 年4
    個月可為終結確定，則本件上訴訴訟標的價額應為4 年4 個
    月之薪資再加年終金60,000元及起訴時已到期之薪資120,
    000 元，合計為3,300,000 元〔60,000元×52個月）＋60,0
    00元+120,000元＝3,300,000 元〕，扣除原審判決准許抗告
    人抵銷441,979 元部分後，為2,858,021 元（3,300,000 元
    －441,979 元=2,858,021元），原裁定以10年期間之薪資及
    年終金60,000元，作為核定本件訴訟標的價額之標準，尚
    有未洽。是本件抗告為有理由，應由本院將原裁定核定訴訟
    標的價額部分廢棄，並核定本件訴訟標的價額如主文第2 項
    所示。
三、據上論結，本件抗告為有理由，爰依民事訴訟法第492 條、
    第95條、第78條，裁定如主文。
中    華    民    國    99    年    3     月    15    日
                            民事第三庭
                                審判長法官  張國彬
                                法      官  吳登輝
                                法      官  鄭月霞
以上正本證明與原本無異。
如不服本裁定應於送達後10日內向本院提出再抗告狀（並按他造
當事人之人數附繕本），並繳納再抗告費新臺幣1,000 元。
再為抗告僅得以適用法規顯有錯誤為理由，並應委任律師為代理
人。
中    華    民    國    99    年    3     月    15    日
                                書  記  官  白  蘭
附註：
抗告人之配偶、三親等內之血親、二親等內之姻親，或抗告人為
法人、中央或地方機關時，其所屬專任人員具有律師資格並經法
院認適當者，亦得為第三審代理人。
抗告人或其法定代理人具有律師資格者及前項情形，應於提起抗
告或委任時釋明之。

司法院資訊處製作；財團法人民間司法改革基金會備份。
